【裁判字號】    90,易,473
【裁判日期】    900817
【裁判案由】    傷害
【裁判全文】
臺灣雲林地方法院刑事判決                            九十年度易字第四七三號
    公  訴  人  臺灣雲林地方法院檢察署檢察官
    被      告  乙  ○
右列被告因傷害案件，經檢察官提起公訴（九十年度偵字第二二五九號），本院判決
如左︰
    主  文
乙○傷害人之身體，處拘役肆拾日，如易科罰金，以參佰元折算壹日。
長形鐮刀一把沒收之。
    事  實
一、乙○於民國九十年四月十六日早上七時許，騎腳踏車由田間工作回途，經過雲林
    縣大埤鄉吉田村老人活動中心廣場前，與甲○○因債務糾紛發生口角，乙○氣憤
    之下騎腳踏車返家並換乘機車後，持一長形鐮刀返回該廣場，並基於傷害人身體
    之故意，砍傷甲○○手臂，造成甲○○受有左上臂多處撕裂傷（分別為七×一‧
    五×０．三公分，以及三．五×二×０．七公分）。
二、案經甲○○訴由雲林縣警察局斗南分局報請臺灣雲林地方法院檢察署檢察官偵查
    起訴。
    理  由
一、被告乙○否認有何傷害犯行，辯稱：當天我從田裏回來，手上拿著鐮刀，是被害
    人先拿四尺長的棍子打我，我用手回擋，才造成他受傷的，而且我也手臂也有些
    微瘀青云云。惟查右揭事實，業據被害人甲○○指訴明確，並有驗傷診斷書等可
    資佐證。告訴人甲○○指稱：「他（即被告）騎腳踏車回家換機車，拿一隻長形
    鐮刀要來砍我，他右手持刀要砍我脖子，我才舉起左臂而防衛」，核與診斷書上
    所載傷勢位置相符，並與證人丙○○所證稱「（當天被告是如何到場的？）騎機
    車。我並且有看到被告拿一隻刀子，告訴人甲○○拿一隻竹耙子，我有勸他們不
    要爭執，後來因為被告之妻子劉謝金蘭嗣後趕到現場勸架，我就離開了」（均見
    九十年七月十八日訊問筆錄）等語相符。而告訴人甲○○（民國五十一年三月三
    日生）為四十歲壯年男子，當時手拿四尺竹耙子在整理園藝，而被告乙○為年約
    七十歲老人，以一鐮刀為武器，如果告訴人先出手傷害被告，以告訴人體力及工
    具上之優勢，被告不可能只受有手臂些微瘀青之傷害。而以雙方工具之長度相差
    懸殊，如果被告單純以鐮刀回擋棍子，亦不可能砍到告訴人左臂；而且被告返家
    換長形鐮刀並騎機車返回該地，顯係出於要教訓甲○○之傷害故意。被告傷害犯
    行，事證明確，犯行已可認定。
二、核被告所為，係犯刑法第二百七十七條第一項之罪。爰審酌被告並無刑事前科，
    素行良好，僅因年事已高，脾氣暴躁，一時情緒失控，尚非惡性重大，且被害人
    傷勢並非嚴重等一切情狀，量處如主文所示之刑，並諭知易科罰金之折算標準。
    末查犯罪所用之工具長形鐮刀一把，係被告所有，並供犯罪所用之物，已如前述
    ，故雖未扣案，但無法證明已經滅失，並宣告沒收。
據上論斷，應依刑事訴訟法第二百九十九條第一項前段、刑法第二百七十七條第一項
、第四十一條第一項前段、第三十八條第一項第二款、罰金罰鍰提高標準條例第一條
前段、第二條前段，判決如主文。
本案經檢察官王富哲到庭執行職務。
中      華      民      國      九十      年      八     月     十七    日
                                     臺灣雲林地方法院刑事第一庭
                                         審判長法官  康  樹  正
                                               法官  冷  明  珍
                                               法官  葉  明  松
右正本證明與原本無異。
如不服本判決，應於判決送達後十日內向本院提出上訴狀( 應附繕本 )。
                                             書記官  陳  善  永
中      華      民      國      九十      年      八     月     十七    日
中華民國刑法第二百七十七條
傷害人之身體或健康者，處三年以下有期徒刑、拘役或一千元以下罰金。
犯前項之罪因而致人於死者，處無期徒刑或七年以上有期徒刑；致重傷者，處三年以
上十年以下有期徒刑。


司法院資訊處製作；財團法人民間司法改革基金會備份。
